【裁判字號】    89,易,1435
【裁判日期】    890719
【裁判案由】    傷害
【裁判全文】
臺灣高雄地方法院刑事判決                        八十九年度易字第一四三五號
    公  訴  人  臺灣高雄地方法院檢察署檢察官
    被      告  戊○○
    被      告  丁○○
    被      告  乙○○
右列被告等因傷害案件，經檢察官提起公訴（八十八年度偵字第一九三七九號），本
院判決如左：
    主  文
丁○○傷害人之身體，處有期徒刑參月，如易科罰金，以參佰元折算壹日。
戊○○、乙○○均無罪。
    事  實
一、丁○○於民國八十八月五月十九日凌晨三時許，在高雄市○○區○○街「羅馬假
    期ＫＴＶ」二○八室包廂內，與甲○○（已另案審結）飲酒後，因丁○○向甲○○勸酒而發生口角爭執，兩人進而基於傷害之犯意，徒手相互拉扯，丁○○並分
    別持酒瓶擊打及以冰桶丟擊甲○○頭部，造成甲○○因而受有「左頂挫傷４公分
    、右腦瘀血傷」等傷害。
二、案經甲○○告訴台灣高雄地方法院檢察署檢察官偵查起訴。
    理  由
壹、有罪部分：
一、右揭事實，除持酒瓶擊打被害人甲○○頭部外，業據被告丁○○於偵查及本院調
    查、審理程序中坦承不諱，核與同案被告戊○○及乙○○於偵查及本院調查、審
    理程序中供述之情節大致相符，而據告訴人於本院審理程序中證稱：伊進入上開
    包廂後即被灌酒，被告丁○○並出言挑釁，後來被告丁○○即拿起酒瓶打伊頭部
    等語，且觀之被害人甲○○所受係頭部二處傷害，有林進興醫院及高雄醫學院附
    設中和醫院診斷證明書各乙紙附卷可稽，足見被告丁○○並非僅以冰桶丟擊告訴
    人頭部，而係有另持酒瓶擊打告訴人，始造成右揭頭部左、右二處之挫、瘀血傷
    ，職是，被告丁○○所辯：伊僅以冰桶丟擊告訴人，並無持酒瓶擊打告訴人云云
    ，顯係事後避重就輕之詞，不足採信。從而，本件事證已臻明確，被告丁○○上
    開犯行，已堪認定。
二、核被告丁○○所為，係犯刑法第二百七十七條第一項之罪。爰審酌被告並無前科
    ，品行尚稱良好，惟僅因飲酒後勸酒糾紛，即萌傷害之動機、並分持酒瓶及冰桶
    傷害被害人、造成傷害之程度，及犯後態度等一切情狀，量處如主文所示之刑，
    並諭知易科罰金之折算標準，以資懲儆。
貳、無罪部分：
一、公訴意旨略以：被告戊○○及乙○○等二人，係位於高雄市○○區○○街「羅馬
    假期ＫＴＶ」之員工，因不滿該店內組長甲○○之管理方式，竟共同基於傷害之
    故意，於八十八月五月十八日晚間十一時三十分許，在該店內手持酒瓶、冰桶等
    物，共同毆打告訴人甲○○，致甲○○之受有左頂挫傷、左腦瘀血傷等傷害。因
    認被告戊○○及乙○○等二人亦涉犯刑法第二百七十七條第一項之傷害罪嫌。
二、按犯罪事實應依證據認定之，無證據不得推定其犯罪事實；復不能證明被告犯罪
    或其行為不罰者，應諭知無罪之判決，刑事訴訟法第一百五十四條、第三百零一
    條第一項分別定有明文。又認定不利於被告之事實，須依積極證據，苟積極證據
    不足為不利於被告事實之認定時，即應為有利於被告之認定，更不必有何有利之
    證據，最高法院三十年上字第八一六號著有判例可資參照。本件公訴意旨認被告
    等二人涉犯刑法第二百七十七條第一項，無非以告訴人甲○○之指訴及林進興醫
    院及高雄醫學院附設中和醫院診斷證明書各乙紙，為其論述依據。訊據被告戊○○及乙○○等二人均堅決否認上開犯行，均辯稱：其等僅將甲○○及丁○○二人
    拉開，並無毆打甲○○等語。
三、經查：
  (一)本件案發時間，應為八十八年五月十九日凌晨三時許，業據被告戊○○及乙○○
    供認不諱，並據告訴人甲○○及證人即「羅馬假期ＫＴＶ」之員工王淑惠於本院
    調查程序中證述屬實。且僅被告戊○○係「羅馬假期ＫＴＶ」之員工，而被告乙○○係至該店消費，並非「羅馬假期ＫＴＶ」之員工。又本件傷害事故發生之直
    接原因，係被告丁○○向告訴人甲○○勸酒因而發生爭執，此據被告丁○○、戊○○及乙○○供述在卷，並為告訴人甲○○所不爭。是公訴人所認本件案發時間
    為八十八月五月十八日晚間十一時三十分許，及被告乙○○為「羅馬假期ＫＴＶ
    」之員工，且因不滿告訴人之管理方式而起爭執等情，容有誤會，合先敘明。
  (二)據告訴人甲○○於本院調查程序時證述：被告丁○○先以冰桶打伊，被告戊○○
    或乙○○，在伊身後以酒瓶擊打伊頭部，並造成伊頭部流血等語，復於本院審理
    程序中改稱：被告丁○○持酒瓶擊打伊頭部，冰桶是從伊身後丟擊伊頭部，當時
    站在伊後方的是被告乙○○等語。惟查酒瓶並無利角，亦無破裂，以女人之力道
    持以擊打，當不致造成告訴人頭部流血之傷害，是告訴人所受「左頂挫傷４公分
    」之頭部流血傷害，應係以冰桶丟擊所致。又同案被告丁○○自始自終均供承其
    以冰桶丟擊告訴人頭部，並因而造成告訴人頭部流血等情，從而，告訴人所受「
    左頂挫傷４公分」之頭部流血傷害，係由被告丁○○以冰桶丟擊所致，而非被告
    戊○○及乙○○等二人所為。再者，如前所述，告訴人所受「右腦（起訴書誤載
    為左腦）瘀血傷」，亦為被告丁○○持酒瓶擊打所致。職是，告訴人所受之傷害
    ，均為被告丁○○所致，被告戊○○及乙○○等二人並無持酒瓶或丟擊冰桶傷害
    告訴人之事實，應堪認定。
  (三)復據證人即「羅馬假期ＫＴＶ」之員工丙○○於本院調查程序時證稱：伊接獲通
    知趕至案發現場時，爭執已結束，甲○○並已送醫等語，是證人丙○○之證詞，
    亦無法據以證明被告戊○○及乙○○等二人確有為上開傷害犯行。
  (四)又據告訴人於本院審理程序中證陳：被告戊○○及乙○○等二人並無架住伊而使
    被告丁○○毆打等語，且本件發生之原因，係因被告丁○○向告訴人勸酒而發生
    口角爭執所起，是被告戊○○及乙○○等二人顯無與被告丁○○共同基於傷害之
    犯意甚明。雖告訴人於本院審理程序中指陳：伊確定被告戊○○及乙○○等二人
    有拉扯伊等語，惟此係被告戊○○及乙○○等二人見被告陳翠芸與告訴人間相互
    拉扯，所為之勸阻行為，並不得據此即認定被告等二人確有上開傷害犯行。
  (五)綜上所述，本件尚乏明確之積極證據足證被告戊○○及乙○○等二人確有上開傷
    害犯行，依上開判例意旨說明，被告戊○○及乙○○等二人所辯：其等僅將甲○○及丁○○二人拉開，並無毆打甲○○等語乙節，堪予採信，是核被告等所為，
    與刑法第二百七十七條第一項傷害罪之構成要件尚屬有間。此外，復查無其他積
    極證據足資證明被告確有公訴人所指之犯行，揆諸首揭法條及判例意旨，依法應
    為無罪之諭知。
據上論斷，應依刑事訴訟法第二百九十九條第一項前段、第三百零一條第一項、刑法
第二百七十七條第一項、第四十一條、罰金罰鍰提高標準條例第一條前段、第二條，
判決如主文。
本案經檢察官邱克斌到庭執行職務。
中      華      民      國  八十九    年      七    月      十九    日
                                  臺灣高雄地方法院刑事第六庭
                                      審判長法  官  莊崑山
                                            法  官  沈建興
                                            法  官
右正本證明與原本無異。
如不服本判決，應於判決送達後十日內，向本院提出上訴狀。
                                            書記官  黃中旗
中      華      民      國      八十九    年      七    月      十九    日
附錄本案論罪科刑法條全文：
刑法第二百七十七條第一項：
傷害人之身體或健康者，處三年以下有期徒刑、拘役或一千元以下罰金。


司法院資訊處製作；財團法人民間司法改革基金會備份。
